臺灣高雄地方法院刑事判決　　　　　　 100年度訴字第1169號
公　訴　人　臺灣高雄地方法院檢察署檢察官
被　　　告　王邦基
上列被告因商業會計法等案件，經檢察官提起公訴（100年度偵
字第1407號），於本院準備程序進行中，被告先就被訴事實為有
罪之陳述，經合議庭裁定由受命法官獨任進行簡式審判程序，判
決如下：
    主  文
王邦基共同連續犯修正前商業會計法第七十一條第一款之填製不
實罪，處有期徒刑陸月，如易科罰金，以銀元佰元即新臺幣玖
佰元折算壹日；減為有期徒刑月，如易科罰金，以銀元佰元
即新臺幣玖佰元折算壹日。
    事  實
一、王邦基可預見擔任公司之人頭負責人，易使他人掩飾犯罪之
    情形下，竟仍於民國89年11月間，以新臺幣（下同）10萬元
    代價，提供身分證件供某真實姓名年籍均不詳、自稱「阿忠
    」之成年男子，「阿忠」備齊相關文件後即向高雄市政府申
    請變更負責人。高雄市政府不知情之承辦人員，審查後即陸
    續於89年11月2 日、89年12月11日核准變更登記王邦基為淮
    海科技有限公司（址設高雄市○○區○○路192 號，下稱淮
    海公司）、吉特股份有限公司（址設高雄市○○區○○路10
    號，下稱吉特公司）之負責人，為商業會計法所稱之商業負
    責人，王邦基即與該名真實姓名年籍不詳、自稱「阿忠」之
    成年男子共同基於幫助他人逃漏稅捐及填載不實會計憑證之
    概括犯意聯絡，均明知淮海公司、吉特公司與和立聯合科技
    股份有限公司（下稱和立聯合公司）無實際交易之事實，仍
    以淮海公司名義連續填製如附表一所示不實統一發票及以吉
    特公司名義連續填製如附表二所示不實統一發票共計25張，
    交付予和立聯合公司充當進貨項證使用，使和立聯合公司持
    該等不實之統一發票向稅捐稽徵機關申報不實進項，金額共
    計新臺幣（下同）4784萬4,000元，幫助和立聯合公司逃漏
    稅額共計239萬2,200元，足生損害於稅捐稽徵機關對於課稅
    管理之正確性。
二、案經法務部調查局新竹市調查站移請臺灣板橋地方法院檢察
    署簽分呈請臺灣高等法院檢察署檢察長令轉臺灣高雄地方法
    院檢察署檢察官偵查起訴。
    理  由
一、本案被告王邦基所犯均係死刑、無期徒刑、最輕本刑為3年
    以上有期徒刑以外之罪，其於本院準備程序中就被訴事實為
    有罪之陳述，經本院告知簡式審判程序之旨，並聽取公訴人
    、被告之意見後，認無不得或不宜改依簡式審判程序進行之
    情事，由本院依刑事訴訟法第273條之1第1項規定，裁定進
    行簡式審判程序。又本案卷內之人證、物證、書證等證據，
    依刑事訴訟法第273條之2規定，不受同法第159條第1項關於
    傳聞法則規定之限制，依法均有證據能力，合先敘明。
二、訊據被告王邦基於本院審理時對其前揭犯罪事實均自白不諱
    （本院卷二第20頁），並有淮海公司資料查詢結果、變更登
    記表、高雄市政府95年7月4日高市府建二公字第0951302374
    0號函、吉特公司資料查詢結果、變更登記表、高雄市政府
    98年8月10日高市府經二公字第09801507410號函、高雄市政
    府100年6月10日高市府四維經商公字第10001218810號函暨
    吉特公司、淮海公司變更登記表、財政部臺灣省南區國稅局
    95年度財營業字第74095101334號處分書、臺灣高雄地方法
    院100年度重訴字第1號刑事判決書、臺灣板橋地方法院檢察
    署檢察官97年度偵字第3592號起訴書、財政部高雄市國稅局
    左營稽徵所100年10月18日財高國稅審三字第1000086360號
    函覆資料、財政部高雄市國稅局左營稽徵所100年10月21日
    財高國稅左營業字第1000013271號函覆資料各1份及和立聯
    合公司營業人進銷項交易對象彙加明細表（進項來源）2紙
    、和立聯合公司取得淮海、吉特公司之進項憑證明細表各1
    紙、和立聯合公司取得不實發票資金流向明細表暨和立聯合
    公司所有之彰化商業銀行新竹科學園區分行支票正反面影本
    7份附卷可參，足認被告王邦基上開任意性之自白與事實相
    符，堪以採信。本案事證明確，被告犯行洵堪認定。
三、新舊法比較：
    查被告王邦基行為後，商業會計法於95年5月24日修正公布
    全文83條，並自公布日施行，刑法亦於94年1月7日修正通過
    ，於94年2月2日公布，於95年7月1日施行，其中刪除刑法第
    56條，並修正第2條、第28條、第30條、第41條、第55條等
    規定，罰金罰鍰提高標準條例第2條亦於95年5月17日修正刪
    除（此條例已於98年4月29日廢止）。按行為後法律有變更
    者，適用行為時之法律，但行為後之法律有利於行為人者，
    適用最有利於行為人之法律，現行刑法第2條第1項訂有明文
    。此條規定乃與刑法第1條罪刑法定主義契合，而貫徹法律
    禁止溯及既往原則，係規範行為後法律變更所生新舊法律比
    較適用之準據法，是刑法第2條本身雖經修正，但刑法第2條
    既屬適用法律之準據法，本身尚無比較新舊法之問題，應一
    律適用裁判時之現行刑法第2條規定以決定適用之刑罰法律
    ，先予辨明。又以本次刑法修正之比較新舊法，應就罪刑有
    關之共犯、未遂犯、想像競合犯、牽連犯、連續犯、結合犯
    ，以及累犯加重、自首減輕暨其他法定加減原因（如身分加
    減）與加減例等一切情形，綜其全部罪刑之結果而為比較，
    最高法院95年5月23日著有95年度第8次刑庭會議決議可資參
    照。經查：
  （一）修正前刑法第28條原規定：「二人以上共同『實施』犯
        罪之行為者，皆為共同正犯」，被告行為後，該條文將
        「共同實施犯罪」之文字，修改為「共同實行犯罪」。
        是現行刑法共同正犯之範圍顯然縮小，而排除「陰謀共
        同正犯」、「預備共同正犯」之適用，上開修正顯非單
        純文字修正，亦非實務見解之明文化，應有現行刑法第
        2條第1項「從舊從輕」原則之適用。而被告屬實行犯罪
        之共同正犯，其行為後之法律，尚非有利於被告，依刑
        法第2條第1項規定，應適用修正前刑法第28條規定論以
        共同正犯。
  （二）修正後刑法第31條第1 項規定：「因身份或其他特定關
        係成立之罪，其共同實行、教唆或幫助者，雖無特定關
        係，仍以正犯或共犯論。但得減輕其刑。」，較之修正
        前係規定：「因身份或其他特定關係成立之罪，其共同
        實行或教唆、幫助者，雖無特定關係，仍以共犯論」，
        修正後新法增設「得減輕其刑」規定，顯較有利於被告
        。
  （三）修正後刑法第55條規定，業已廢除牽連犯之規定。故犯
        一罪而其方法或結果之行為犯他罪名者，依修正前刑法
        第55條後段規定，認屬牽連犯，應從一重處斷；但依修
        正後刑法第55條規定，則已無牽連犯可資適用，即應將
        各該犯行以數罪併合處罰。是以適用修正前關於牽連犯
        之規定，自係較為有利。
  （四）修正前刑法第56條連續犯之規定，於上開修正時亦經刪
        除，則被告之犯行，因行為後新法業已刪除連續犯之規
        定，此刪除雖非犯罪構成要件之變更，但顯已影響行為
        人刑罰之法律效果，自屬法律有變更，比較新、舊法結
        果，以被告行為時之法律即舊法較有利於被告。
  （五）刑法分則編各罪所定罰金之貨幣單位原為銀元，且依修
        正前刑法第33條第5款規定，罰金刑為1銀元以上，而有
        關罰金倍數之調整及銀元與新臺幣之折算標準，則定有
        「罰金罰鍰提高標準條例」及「現行法規所定貨幣單位
        折算新臺幣條例」，除罰金以1銀元折算3元新臺幣外，
        並將72年6月26日以前修正之刑法部分條文罰金數額提
        高10倍，其後修正者則不再提高倍數；嗣修正後刑法第
        33條第5款則將罰金刑提高為新臺幣1千元以上，並以百
        元計算之，且因刑法第33條第5款所定罰金貨幣單位既
        已改為新臺幣，刑法分則編各罪所定罰金之貨幣單位亦
        應配合修正為新臺幣，且考量刑法修正施行後，不再適
        用「現行法規所定貨幣單位折算新臺幣條例」，為使刑
        法分則編各罪所定罰金之最高數額與刑法修正前趨於一
        致，爰增訂刑法施行法第1條之1規定，將刑法分則編各
        罪所定罰金之貨幣單位均改為新臺幣，並將72年6月26
        日以前修正之刑法部分條文罰金數額提高為30倍，其後
        修正者則提高為3倍。是以刑法分則編各罪所定罰金刑
        之最高數額，於上開規定修正後仍屬一致，並無不同；
        但其罰金刑之最低數額，則比修正前提高，從而自以修
        正前之規定較為有利。
  （六）被告犯行涉犯商業會計法第71條第1款部分，依該條規
        定於95年5月24日修正公布，修正後法條規定：「商業
        負責人、主辦及經辦會計人員或依法受託代他人處理會
        計事務之人員有下列情事之一者，處5年以下有期徒刑
        、拘役或科或併科新臺幣60萬元以下罰金：一以明知為
        不實之事項，而填製會計憑證或記入帳冊。」與修正前
        規定：「商業負責人、主辦及經辦會計人員或依法受託
        代他人處理會計事務之人員有左列情事之一者，處5年
        以下有期徒刑、拘役或科或併科新臺幣15萬元以下罰金
        ：二以明知為不實之事項，而填製會計憑證或記入帳冊
        者。」比較結果，因修正後罰金刑已提高，以修正前之
        法律對於被告等有利。
  （七）經綜合上述各條文修正前、後之比較，揆諸前揭最高法
        院決議及修正後刑法第2條第1項前段、後段規定之「從
        舊、從輕」原則，自應適用被告行為時之法律，即修正
        前刑法之相關規定及刪除前罰金罰鍰提高標準條例第1
        條前段、第2條規定，予以論處。
四、論罪科刑：
  （一）查被告同意出名擔任淮海公司、吉特公司之負責人，為
        商業會計法第4條規定之商業負責人。按營利事業銷貨
        統一發票，應認屬於商業會計法第15條所指商業會計憑
        證之一種，商業負責人以明知不實之事項而填製會計憑
        證，即應認構成商業會計法第71條第1款之罪，該罪與
        刑法第215條之業務文書登載不實罪屬法規競合關係，
        依特別法優於普通法之原則，應優先適用商業會計法罰
        則規定（最高法院92年度臺上字第6792號、94年度臺非
        字第98號判決意旨參照）。又社會上一般人均可預見他
        人借用名義登記為公司負責人，可能遭利用成立虛設公
        司，並以該公司名義虛偽開立不實之統一發票予其他納
        稅義務人申報扣抵銷項稅額，幫助該納稅義務人逃漏營
        業稅捐，如輕率同意借用自己名義擔任虛設公司名義負
        責人，應認有填製不實會計憑證、幫助他人逃漏營業稅
        捐之不確定犯意。
  （二）是核被告王邦基擔任淮海公司、吉特公司之商業負責人
        ，任由「阿忠」以淮海公司、吉特公司名義，填製如附
        表一、二不實內容之統一發票交予和立聯合公司之行為
        ，係犯95年5月24日修正前商業會計法第71條第1款商業
        負責人填製不實會計憑證罪。又被告僅擔任淮海公司、
        吉特公司之名義上負責人，而對其後如附表一、二所示
        和立聯合公司持淮海公司、吉特公司所開立之不實發票
        用以申請申報營利事業所得稅之犯行，提供助力，亦即
        ，被告所實施者，非屬逃漏稅捐罪之構成要件行為，應
        為幫助犯，是核被告此部分所為，係犯稅捐稽徵法第43
        條第1項幫助他人逃漏稅捐罪。而被告與「阿忠」間，
        有犯意聯絡及行為分擔，為共同正犯；其中淮海公司、
        吉特公司填製不實會計憑證部分，「阿忠」既非淮海公
        司、吉特公司負責人，係無身分之人而與有公司負責人
        及商業負責人身分之被告共同實施犯罪，為身分犯，依
        修正前刑法第31條第1項之規定，亦為共同正犯。被告
        多次行使業務上登載不實文書犯行，與多次填製不實會
        計憑證犯行，各基於概括犯意反覆所為，應各依修正前
        刑法第56條連續犯之規定分別論以一罪。又被告任由「
        阿忠」多次填製如附表一、二所示之不實統一發票會計
        憑證並多次幫助逃漏稅捐等犯行，均係時間緊接，犯罪
        手法相同且觸犯構成要件相同之罪名，顯係各基於概括
        犯意反覆而為，均為連續犯，應各依94年2月2日修正前
        刑法第56條連續犯之規定分別論以一罪。再查被告所犯
        共同連續填製不實會計憑證罪與共同連續幫助逃漏稅捐
        罪，有方法、目的之牽連關係，應依修正前刑法第55條
        後段規定，從最重之共同連續填製不實會計憑證罪處斷
        。
  （三）爰審酌被告因貪圖小利，以10萬元代價提供身分證予「
        阿忠」供作非法使用，造成淮海公司、吉特公司虛開如
        附表一、二所示不實統一發票、幫助和立聯合公司逃漏
        營業稅捐金額達239萬2,200元，紊亂社會交易秩序及稅
        捐稽徵機關對於稅額查核之正確性，實有可議，惟念被
        告僅係提供身分證擔任人頭，對於其後「阿忠」所為不
        法行為，均未實際參與或執行，其惡性、犯罪動機、犯
        罪情節自不能與「阿忠」或實行正犯之人等同視之，且
        被告犯罪後，坦白認罪，態度良好，且被告持有身心障
        礙手冊，並罹有肝硬化、糖尿病、胃潰瘍、疝氣等疾病
        ，有被告之國軍高雄總醫院診斷證明書及身心障礙手冊
        影本各1份在卷可佐（本院卷二第29至30頁），盼經此
        教訓得以自新等一切情狀，量處如主文所示之刑，並應
        適用被告行為時之法律即95年7月1日修正生效施行前之
        刑法第41條第1項前段規定，諭知易科罰金之折算標準
        。
  （四）另本件被告所為上開犯行之犯罪時間在96年4月24日以
        前，所犯之罪之宣告刑亦未逾有期徒刑1年6月，且被告
        係99年3月29日方經臺灣板橋地方法院檢察署發布通緝
        ，有臺灣高等法院被告前案紀錄表及臺灣板橋地方法院
        檢察署通緝書各1份1在卷可稽（臺灣板橋地方法院檢察
        署97年度偵字第3592號影卷第119頁；本院卷二第6至8
        頁），並於同年3月30日即遭緝獲，是與中華民國九十
        六年罪犯減刑條例第5條所明定不得減刑之情形不符，
        依該條例第2條第1項第3款規定，合於減刑條件，爰依
        法就其所犯之罪，減其宣告刑2分之1，並諭知易科罰金
        之折算標準。
五、不另為無罪之諭知部分：
  （一）公訴意旨略以：被告王邦基為吉特公司之登記負責人，
        為商業會計法所稱之商業負責人，被告與姓名年籍不詳
        自稱「阿忠」之男子共同基於幫助他人逃漏稅捐及填載
        不實會計憑證之犯意聯絡，明知吉特公司與和立聯合公
        司無實際交易之事實，仍以吉特公司名義連續填製如附
        表三所示不實統一發票共計4 張，交付予和立聯合公司
        充當進貨項證使用，使和立聯合公司持該等不實之統一
        發票向稅捐稽徵機關申報不實進項，金額共計1317萬6,
        000元，幫助和立聯合公司逃漏稅額共計65萬8,800元，
        足生損害於稅捐稽徵機關對於課稅管理之正確性。因認
        被告涉犯稅捐稽徵法第43條第1項之幫助逃漏稅捐罪，
        商業會計法第71條第1款之填製不實會計憑證罪云云。
  （二）按犯罪事實應依證據認定之，無證據不得認定犯罪事實
        ；又不能證明被告犯罪者，應諭知無罪之判決，刑事訴
        訟法第154條第2項、第301條第1項分別定有明文。又事
        實之認定，應憑證據，如未能發現相當證據，或證據不
        足以證明，自不能以推測或擬制之方法，為裁判基礎；
        且認定犯罪事實所憑之證據，雖不以直接證據為限，間
        接證據亦包括在內，然而無論直接證據或間接證據，其
        為訴訟上之證明，須於通常一般之人均不致有所懷疑，
        而得確信其為真實之程度者，始得據為有罪之認定，倘
        其證明尚未達到此一程度，而有合理之懷疑存在而無從
        使事實審法院得有罪之確信時，即應由法院為諭知被告
        無罪之判決（最高法院40年臺上字第86號、76年度臺上
        字第4986號判例可資參照）。
  （三）公訴意旨認被告涉犯上開犯行，無非係以吉特公司資料
        查詢結果、變更登記表、高雄市政府98年8月10日高市
        府經二公字第09801507410號函、高雄市政府100年6月
        10日高市府四維經商公字第10001218810號函暨吉特公
        司、淮海公司變更登記表、財政部臺灣省南區國稅局95
        年度財營業字第74095101334號處分書、臺灣高雄地方
        法院100年度重訴字第1號刑事判決書、臺灣板橋地方法
        院檢察署檢察官97年度偵字第3592號起訴書各1份及和
        立聯合公司營業人進銷項交易對象彙加明細表（進項來
        源）2紙、和立聯合公司取得淮海、吉特公司之進項憑
        證明細表各1紙、和立聯合公司取得不實發票資金流向
        明細表暨和立聯合公司所有之彰化商業銀行新竹科學園
        區分行支票正反面影本7份為其論據。
  （四）訊據被告雖坦承全部犯行，然依上開吉特公司資料查詢
        結果、變更登記表、高雄市政府98年8月10日高市府經
        二公字第09801507410號函、高雄市政府100年6月10 日
        高市府四維經商公字第10001218810號函暨吉特公司、
        淮海公司變更登記表各1份觀之，被告係於89年12月11
        日始擔任吉特公司負責人，就其擔任吉特公司負責人之
        前之犯行，自與被告無關，公訴檢察官於本院審理中亦
        當庭更正起訴範圍（本院卷二第20頁）。此外，本院復
        查無其他積極證據足認被告就附表三所示犯行涉犯稅捐
        稽徵法第43條第1項之幫助逃漏稅捐罪，商業會計法第
        71條第1款之填製不實會計憑證罪，然依公訴意旨所載
        ，認此部分與前揭論罪之附表二犯行間有連續犯之裁判
        上一罪關係，爰不另為無罪諭知。
據上論斷，應依刑事訴訟法第273條之1第1項、第299條第1項前
段，95年5月24日修正前商業會計法第74條第1款，稅捐稽徵法第
43條第1項，94年2月2日修正後刑法第2條第1項前段、第11條前
段，94年2月2日修正前刑法第28條、第31條第1項、第55條後段
（已刪除）、第56條（已刪除）、第41條第1項前段，95年5月17
日修正前罰金罰鍰提高標準條例第2條（此條例已於98年4月29日
廢止），現行法規所定貨幣單位折算新臺幣條例第2條，中華民
國九十六年罪犯減刑條例第2條第1項第3款、第7條、第9條，判
決如主文。
本案經檢察官黃世勳到庭執行職務。
中    華    民    國   100    年    11    月    22    日
                  刑事第七庭  法  官  廖華君
以上正本證明與原本無異。
如不服本判決應於收受本判決後10日內向本院提出上訴書狀，並
應敘述具體理由；如未敘述上訴理由者，應於上訴期間屆滿後20
日內向本院補提理由書( 均須按他造當事人之人數附繕本) 「切
勿逕送上級法院」。
中    華    民    國   100    年    11    月    23    日
                              書記官  許珈綺
附錄本案論罪科刑法條：
95年5月24日修正前商業會計法第71條
商業負責人、主辦及經辦會計人員或依法受託代他人處理會計事
務之人員有左列情事之一者，處5年以下有期徒刑、拘役或科或
併科新臺幣15萬元以下罰金：
一、以明知為不實之事項，而填製會計憑證或記入帳冊者。
二、故意使應保存之會計憑證、帳簿報表滅失毀損者。
三、意圖不法之利益而偽造、變造會計憑證、帳簿報表內容或撕
    毀其頁數者。
四、故意遺漏會計事項不為記錄，致使財務報表發生不實之結果
    者。
五、其他利用不正當方法，致使會計事項或財務報表發生不實之
    結果者。
稅捐稽徵法第43條
教唆或幫助犯第41條或第42條之罪者，處3 年以下有期徒刑、拘
役或科新臺幣6 萬元以下罰金。
稅務人員、執行業務之律師、會計師或其他合法代理人犯前項之
罪者，加重其刑至二分之一。
稅務稽徵人員違反第33條規定者，除觸犯刑法者移送法辦外，處
1 萬元以上5 萬元以下罰鍰。
稅捐稽徵法第41條
納稅義務人以詐術或其他不正當方法逃漏稅捐者，處5 年以下有
期徒刑、拘役或科或併科新臺幣6 萬元以下罰金。
附表一：淮海公司所開立不實統一發票明細
┌─┬──────┬──────┬──────┬──────┐
│編│  發票日期  │ 發票號碼   │  發票金額  │  逃漏稅額  │
│號│            │            │            │            │
├─┼──────┼──────┼──────┼──────┤
│1 │89年11月3日 │DP00000000  │350萬元     │17萬5,000   │
├─┼──────┼──────┼──────┼──────┤
│2 │89年11月6日 │DP00000000  │100萬元     │5萬元       │
├─┼──────┼──────┼──────┼──────┤
│3 │89年11月6日 │DP00000000  │300萬元     │15萬元      │
├─┼──────┼──────┼──────┼──────┤
│4 │89年11月6日 │DP00000000  │250萬元     │12萬5,000元 │
├─┼──────┼──────┼──────┼──────┤
│5 │89年11月9日 │DP00000000  │250萬元     │12萬5,000元 │
├─┼──────┼──────┼──────┼──────┤
│6 │89年11月10日│DP00000000  │300萬元     │15萬元      │
├─┼──────┼──────┼──────┼──────┤
│7 │89年11月10日│DP00000000  │350萬元     │17萬5,000元 │
├─┼──────┼──────┼──────┼──────┤
│8 │89年11月10日│DP00000000  │100萬元     │5萬元       │
├─┼──────┼──────┼──────┼──────┤
│9 │89年11月25日│DP00000000  │330萬元     │16萬5,600元 │
├─┼──────┼──────┼──────┼──────┤
│10│89年12月11日│DP00000000  │330萬元     │16萬5,000元 │
├─┼──────┼──────┼──────┼──────┤
│11│89年12月15日│DP00000000  │440萬元     │22萬元      │
├─┼──────┼──────┼──────┼──────┤
│12│89年12月15日│DP00000000  │45萬元      │2萬2,500元  │
├─┼──────┼──────┼──────┼──────┤
│13│89年12月15日│DP00000000  │75萬元      │3萬7,500元  │
├─┼──────┼──────┼──────┼──────┤
│14│89年12月15日│DP00000000  │30萬元      │1萬5,000元  │
├─┼──────┼──────┼──────┼──────┤
│15│89年12月15日│DP00000000  │40萬5,000元 │2萬250元    │
├─┼──────┼──────┼──────┼──────┤
│16│89年12月15日│DP00000000  │67萬5,000元 │3萬3,750元  │
├─┼──────┼──────┼──────┼──────┤
│17│89年12月20日│DP00000000  │27萬元      │1萬3,500元  │
├─┼──────┼──────┼──────┼──────┤
│18│89年12月20日│DP00000000  │36萬元      │1萬8,000元  │
├─┼──────┼──────┼──────┼──────┤
│19│89年12月20日│DP00000000  │60萬元      │3萬元       │
├─┼──────┼──────┼──────┼──────┤
│20│89年12月20日│DP00000000  │24萬元      │1萬2,000元  │
├─┴──────┴──────┴──────┴──────┤
│合計：開立編號1至20等不實統一發票共20張，合計發票金額3,505│
│      萬元、幫助逃漏營業稅額共175 萬2,500元               │
└─────────────────────────────┘
附表二：吉特公司開立不實統一發票明細：
┌─┬──────┬──────┬──────┬──────┐
│編│  發票日期  │  發票號碼  │  發票金額  │  逃漏稅額  │
│號│            │            │            │            │
├─┼──────┼──────┼──────┼──────┤
│1 │89年12月12日│DP00000000  │300萬元     │15萬元      │
├─┼──────┼──────┼──────┼──────┤
│2 │89年12月15日│DP00000000  │29萬4,000元 │1萬4,700元  │
├─┼──────┼──────┼──────┼──────┤
│3 │89年12月15日│DP00000000  │285萬元     │14萬2,500元 │
├─┼──────┼──────┼──────┼──────┤
│4 │89年12月20日│DP00000000  │380萬元     │19萬元      │
├─┼──────┼──────┼──────┼──────┤
│5 │89年12月26日│DP00000000  │285萬元     │14萬2,500元 │
├─┴──────┴──────┴──────┴──────┤
│合計：開立編號1 至5 等不實統一發票共5 張，合計發票金額1279│
│      萬4,000元、幫助逃漏營業稅額共63萬9,700元            │
└─────────────────────────────┘
附表三：不另為無罪之諭知部分（開立發票公司：吉特公司）
┌─┬──────┬──────┬──────┬──────┐
│編│  發票日期  │  發票號碼  │  發票金額  │  逃漏稅額  │
│號│            │            │            │            │
├─┼──────┼──────┼──────┼──────┤
│1 │89年11月15日│DP00000000  │450萬元     │22萬5,000 元│
├─┼──────┼──────┼──────┼──────┤
│2 │89年11月20日│DP00000000  │750萬元     │37萬5,000 元│
├─┼──────┼──────┼──────┼──────┤
│3 │89年11月20日│DP00000000  │73萬5,000 元│3 萬6,750 元│
├─┼──────┼──────┼──────┼──────┤
│4 │89年12月5日 │DP00000000  │44萬1,000 元│2 萬2,050 元│
├─┴──────┴──────┴──────┴──────┤
│合計：開立編號1 至4 等不實統一發票共4 張，合計發票金額1317│
│      萬6,000 元、幫助逃漏營業稅額共65萬8,800 元元        │
└─────────────────────────────┘